【裁判字號】    91,交聲,444
【裁判日期】    920214
【裁判案由】    違反道路交通管理處罰條例聲明異議
【裁判全文】
臺灣桃園地方法院刑事裁定                        九十一年度交聲字第四四四號
    受處分人即
    異  議  人  甲○○  男  四.
右列受處分人因違反道路交通管理處罰條例案件，對於交通部公路局新竹區監理所民
國九十一年九月十八日所為之桃監裁五字第裁五二－ＺＢ0000000號處分（原
處分：內政部警政署國道公路警察局公警局交字第ＺＢ0000000號），聲明異
議，本院裁定如左：
    主  文
異議駁回。
    理  由
一、原處分意旨略以：本件異議人即受處分人甲○○於民國（下同）九十一年七月二
    十四日下午一時許，駕駛車牌號碼ＫＶ－八八七六號自用小客車，於速限一百公
    里之路段，超速以時速一百一十一公里行經國道一號高速公路南下七四公里處，
    而經國道公路警察局第二警察隊楊梅分局逕行舉發，填摯公警局交字第ＺＢ00
    00000號違規通知單舉發，異議人於到案期日前提出申訴，嗣經交通部公路
    局新竹區監理所以桃監裁五字第裁五二－ＺＢ0000000號裁決書，裁處異
    議人罰鍰新臺幣（下同）三千元，並記違規點數一點。受處分人異議則以：聲明
    異議人於九十一年七月二十四日下午駕駛車牌號碼ＫＶ－八八七六號自用小客車
    ，行經國道一號高速公路南下七十四公里路段為警舉發超速，惟伊當時車速僅有
    一０五公里而已，並無超速，且員警以移動式的雷達及相機偵測，並未用光明之
    手法測速，伊質疑員警執法之公信力云云為由提出異議。
二、按汽車行駛高速公路應依速限標誌指示，高速公路交通管制規則第五條第一項前
    段定有明文；汽車行駛於高速公路或設站管制之道路，而不遵管制之規定者，處
    汽車駕駛人三千元以上六千元以下罰鍰，道路交通管理處罰條例第三十三條第一
    項規定甚明。
三、經查，本件係由內政部警政署國道公路警察局警員以移動式的雷達及相機偵測，
    雷達可以偵測大約二十五公尺之距離，如果偵測到超速，照相機會自動照相，當
    時雷達及相機是放在護欄上面，人站在護欄外面偵測。又內政部警政署國道公路
    警察局所使用之雷達測速器，係經經濟部中央標準局檢驗合格之精密儀器，且都
    有定時維修，精確性應無庸置疑，業經本件舉發之警員戴宏家到庭結證屬實，且
    有證人提出之經濟部標準檢驗局雷達測速儀檢定合格證書數份在卷可憑，衡諸本
    件執勤舉發警員戴宏豕與異議人甲○○並無仇隙，亦僅係依法執行取締交通違規
    勤務，實無故為誣陷之理，其證言應堪採信。又查，本件所使用之測速儀器，係
    經經濟部中央檢驗標準局檢驗合格之精密儀器，除據員警戴宏家證稱如前述外，
    並有內政部警政署國道公路警察局公局交訴字第○九一○○○三九八八號函可稽
    ，其精確性應無庸置疑。況依上開執勤警員所述取締違規之情形，係以雷達測速
    器鎖定異議人駕駛之自小客車測速，即使有他車通過，依雷達測速器之設計原理
    ，一旦鎖定一車，雷達測速之時速表即被鎖定不再跳動。依此，舉發警員即證人
    戴宏家應無誤判之虞，此外復有異議人所駕駛ＫＶ─八八七六號車輛超速之照片
    一幀附卷可稽，況異議人於本院訊問時自承其斯時駕駛之車速在「一百零五公里
    」，而高速公路該路段之限速為「一百公里」，則異議人顯已違規超速，彰然甚
    明。雖異議人主張警方未用光明之方式測速，惟查交通員警執行勤務，除在維護
    道路安全外，取締違規不法亦屬其執掌之種要職務，在路肩或隱密處取締，並非
    設計陷害用路人，蓋用路人若果遵守相關交通法規，不論員警在何處執行取締勤
    務，均無所謂陷害用路人之可能存在，故異議人上開辯解實非可採。綜上各情所
    述，則原裁決機關援引首開規定，裁處罰鍰三千元，並記違規點數一點，核無不
    合，異議人所辯顯係事後卸責之詞，委不足採，異議意旨求為撤銷原裁決，並無
    理由，應予駁回。
據上論斷，應依道路交通管理處罰條例第八十七條第二項、道路交通案件處理辦法第
十九條，裁定如主文。
中      華      民      國    九十二    年      二      月     十四     日
                              臺灣桃園地方法院交通法庭
                                  法  官  林  恆  吉
右正本證明與原本無異。
如不服本裁定，應於裁定送達後五日內向本院提出抗告狀。
                                  書記官  邱  仲  騏
中      華      民      國    九十二    年      二      月     十七     日


司法院資訊處製作；財團法人民間司法改革基金會備份。
